台灣板橋地方法院交通事件裁定　　　　　　　　　　九十一年度交聲字第一三六號
　　原處分機關　交通部公路總局台北區監理所
　　異　議　人
　　即受處分人　裕勝環保工程股份有限公司　設台北縣蘆洲市○○街八十二號三樓
右列異議人即受處分人因違反道路交通管理處罰條例案件，對於原處分機關即交通部
公路總局台北區監理所九十年十二月六日北監五字第裁四０─ＣＧ0000000號
所為之處分（原舉發通知單號碼：北監五字第裁四０─ＣＧ0000000號），聲
明異議，本院裁定如左：
    主  文
異議駁回。
    理  由
一、聲明異議意旨略以：異議人裕勝環保工程股份有限公司（下簡稱裕勝公司）所有
    車號ＣＹ－四七三八號自用小貨車，已於民國（下同）九十年六、七月間出售，
    出售後異議人公司均未收受任何罰款通知，不知有違規情事，原處分機關逕以雙
    倍罰款處罰，實感不公云云。
二、原處分機關係以異議人即受處分人裕勝公司所有車號ＣＹ－四七三八號自用小貨
    車，於九十年六月二十二日上午九時五十三分許，行經台北縣五股鄉○○路（往
    新莊），行速限為五十公里，經測速時速為七十四公里，超速二十四公里，違反
    道路交通管理處罰條例之規定，經台北縣警察局交通隊逕行舉發移送裁決，依道
    路交通管理處罰條例第四十條第一項規定，裁處罰鍰新台幣（下同）二千四百元
    。
三、按汽車駕駛人，行車速度超過規定之最高時速或低於規定之最低時速者，處一千
    二百元以上二千四百元以下罰鍰，道路交通管理處罰條例第四十條第一項著有規
    定。本件異議人右揭違規事實，有經設置在該路段自動照相設備拍攝之該車超速
    之照片可證，堪認無訛，且異議人對此違規之事實並無爭執。至異議人具狀稱上
    開汽車於九十年六、七月間已出售云云；惟查異議人所有上開違規車輛係於本件
    違規發生時間後，於九十年七月二十三日始辦理過戶予惠爾登國際股份有限公司
    ，此有車牌號碼ＧＹ─四七三八汽車車主歷史查詢資料乙紙附卷可稽。足見該車
    違規時仍係異議人公司所有使用。再舉發機關亦確實於九十年八月二十三日，按
    其裕勝公司設立之地址即台北縣蘆洲市○○街六十一號二樓之營業地址送達本件
    舉發通知單，此亦有台北縣政府警察局九十一年三月六日北警交字第０九一００
    三一八七三號本件舉發單郵寄之掛號郵件查單影本在卷可佐。是異議人上開所辯
    ，顯不足採。是以原處分機關之上開裁決並非無據，異議人之異議顯無理由，應
    依道路交通案件處理辦法第十九條規定，裁定如主文。
中    華    民    國    九   十   一    年     五     月    十   三     日
                                  台灣板橋地方法院交通法庭
                                      法  官  潘  長  生
右正本證明與原本無異。
如不服本裁定，應於裁定送達後五日內向本院提出抗告狀。
      書記官  王  增  華
中      華      民      國    九 十 一    年     五     月    十  四    日
